【裁判字號】    92,訴,205
【裁判日期】    921118
【裁判案由】    違反毒品危害防制條例
【裁判全文】
臺灣花蓮地方法院刑事判決                          九十二年度訴字第二五號
    公  訴  人  臺灣花蓮地方法院檢察署檢察官
    被      告  甲○○
右列被告因違反毒品危害防制條例案件，經檢察官提起公訴（九十二年度毒偵字第二
二七號），本院裁定改行簡式審判程序後，判決如左：
    主  文
甲○○施用第一級毒品，處有期徒刑玖月。扣案之海洛因包（淨重柒拾肆點玖伍公
克，包裝重貳點零貳公克）沒收銷燬之，注射針筒伍支沒收。又施用第二級毒品，處
有期徒刑陸月。扣案之安非他命肆小包（編號壹至肆號，含外包裝總毛重陸拾柒點柒
伍公克，總淨重伍拾玖點貳零公克）沒收銷燬之，吸食器貳只、吸管肆支、玻璃球壹
只沒收。應執行有期徒刑壹年貳月。扣案之海洛因包（淨重柒拾肆點玖伍公克，包
裝重貳點零貳公克）、安非他命肆小包（編號壹至肆號，含外包裝總毛重陸拾柒點柒
伍公克，總淨重伍拾玖點貳零公克）沒收銷燬之，注射針筒伍支、吸食器貳只、吸管
肆支、玻璃球壹只沒收。
    事  實
一、甲○○前因施用毒品案件，經依臺灣花蓮地方法院以九十二年度毒聲字第二十三
    號裁定送觀察、勒戒後，認無繼續施用毒品之傾向，而由臺灣花蓮地方法院檢察
    署檢察官於民國九十二年二月十一日，以九十二年度毒偵字第一０號不起訴處分
    確定。嗣甲○○明知海洛因與安非他命分別為毒品危害防制條例第二條第二項所
    指之第一級、第二級毒品，竟又於九十二年五月二十二日凌晨某時，在花蓮縣花
    蓮市○○○街七十九號二樓之五住處，分別施用第一級毒品海洛因與第二級毒品
    安非他命各一次，經警於同日晚間於前開處所查獲，並扣得第一級毒品海洛因三
    包七十四點九五公克、第二級毒品安非他命四包六十七點八九公克，以及施用毒
    品之器具注射針筒五支、吸食器二只、吸管四支、玻璃球一只等物品。經依臺灣
    花蓮地方法院以九十二年度毒聲字第二六七號裁定送觀察、勒戒後，認有繼續施
    用毒品傾向。
二、案經花蓮縣警察局鳳林分局報請臺灣花蓮地方法院檢察署檢察官偵查起訴。
    理  由
一、右開事實，業經被告自白不諱，且有第一級毒品海洛因三包七十四點九五公克、
    第二級毒品安非他命四包六十七點八九公克，以及施用毒品之器具注射針筒五支
    、吸食器二只、吸管四支、玻璃球一只等物品扣案可稽。而被告經警採擷尿液鑑
    驗，呈現甲基安非他命與嗎啡陽性反應之結果，有花蓮縣衛生局出具之煙毒尿液
    檢驗成績書、姓名編號對照表在卷可資佐證。此外，復有現場與毒品照片九幀、
    內政部警政署刑事警察局九十二年七月九日刑鑑字第０九二０一０五八二一號鑑
    驗通知書、法務部調查局九十二年七月一日調科壹字第二八００００四三二號鑑
    定通知書附卷可參。又被告前因施用毒品案件，經依臺灣花蓮地方法院九十二年
    度毒聲字第二十三號裁定送觀察、勒戒後，認無繼續施用毒品之傾向，而由臺灣
    花蓮地方法院檢察署檢察官於九十二年二月十一日以九十二年度毒偵字第一０號
    不起訴處分確定，有不起訴處分書及臺灣高等法院被告全國前案紀錄表在卷足憑
    。其於不起訴處分確定後五年內，再犯毒品危害防制條例第十條之罪，經裁定送
    觀察、勒戒，認有繼續施用毒品傾向，則有臺灣花蓮地方法院九十二年度毒聲字
    第二六七號裁定，以及臺灣花蓮看守所九十二年六月十日花所總字第０九二００
    ０一０六二號函暨所附有無繼續施用毒品傾向證明書、評估標準紀錄表各一份附
    卷可參。被告罪證明確，應予依法論科。
二、查海洛因與安非他命，分別為毒品危害防制條例第二條第二項第一、二款所指之
    第一級、第二級毒品。核被告所為，係犯毒品危害防制條例第十條第一項、第二
    項之施用第一級、第二級毒品罪。其施用前後持有海洛因及安非他命之低度行為
    ，應為施用海洛因及安非他命之高度行為所吸收，不另論罪。又被告所犯數罪，
    犯意各別，罪名不同，應分論併罰之。爰審酌被告素行，曾因施用毒品經觀察、
    勒戒，認無繼續施用之傾向為不起訴處分確定後，再次施用毒品，足見其悔意不
    深、抗拒毒品能力薄弱。且被告經查獲之毒品，數量非小，不僅危害己身，亦促
    使毒品交易頻繁，對社會所生危害實非輕微。惟其犯罪後態度良好，坦承犯行等
    情狀，分別量處如主文所示之刑，並定其應執行刑。扣案之第一級毒品海洛因三
    包（淨重七十四點九五公克，包裝重二點零二公克），經化驗結果均含第一級毒
    品海洛因，有上開法務部調查局通知書可證，依法應予沒收銷燬之。而扣案之安
    非他命六小包，經鑑驗結果，僅編號一至四號之扣押物（含外包裝袋實際總毛重
    六十七點八九公克，總淨重五十九點三四公克，經取用零點一四公克供鑑驗用罄
    ，尚餘含袋總重六十七點七五公克，總淨重五十九點二０公克）含有第二級毒品
    安非他命，至於編號五至六號扣押物，則未含第二級毒品安非他命，此有前揭卷
    附內政部警政署刑事警察局鑑驗通知書可查，爰宣告編號一至四號之安非他命四
    小包予以沒收銷燬之。另扣案之注射針筒五支、吸食器二只、吸管四支、玻璃球
    一只，則屬被告所有供犯罪所用之物，應予宣告沒收。
據上論斷，應依刑事訴訟法第二百九十九條第一項前段，毒品危害防制條例第十條第
一項、第二項、第十八條第一項前段，刑法第十一條前段、第五十一條第五款、第三
十八條第一項第二款，判決如主文。
本案經檢察官乙○○到庭執行職務。
中      華      民      國    九十二    年     十一     月     十八     日
                              臺灣花蓮地方法院刑事第一庭
                                  法    官    余  明  賢
右正本證明與原本無異。
如對本判決不服，應於送達後十日內，向本院提出上訴狀。（應抄附繕本）
                                  法院書記官
中      華      民      國    九十二    年     十一     月     十八     日
附錄本判決論罪之法律條文：
毒品危害防治條例第十條：
施用第一級毒品者，處六月以上五年以下有期徒刑。
施用第二級毒品者，處三年以下有期徒刑。
毒品危害防制條例第十八條第一項：
查獲之第一、二級毒品及專供製造或施用第一、二級毒品之器具，不問屬於犯人與否
，均沒收銷燬之；查獲之第三、四級毒品及製造或施用毒品之器具，無正當理由而擅
自持有者，均沒入銷燬之。但合於醫藥、研究或訓練之用者，得不予銷燬。


司法院資訊處製作；財團法人民間司法改革基金會備份。
